Inventaris van het archief van de Centrale Directie Voorlichting (CDV) van het Ministerie van Financiën, (1945) 1990-2004
Nationaal Archief, Den Haag
Ministerie van Financiën: Centrale Directie Voorlichting (CDV)
Fin / Centr. Dir. Voorlichting
1945-2004
merendeel 1990-2004
F21
15,125 meter; 466 inventarisnummers.
Uitvoering
Nationaal Archief, Den Haag
Centrale Directie Voorlichting (CDV), (1945) 1990 - 2004
Het archief bevat bescheiden inzake het verstrekken van in- en voorlichting aan derden op basis van de Wet Openbaarheid en Bestuur, voorlichtingsmateriaal voor de invoering van de euro en de administratie rond de productie daarvan, de ontwikkeling van de invoering Huisstijl voor het ministerie en de administratie rond de productie daarvan. Archief van de Centrale Directie (ACD)-289, Centrale Directie Voorlichting, periode Deelarchief Persberichten, 1945-1997. Het archiefblok van de Centrale Directie Voorlichting, Deelarchief Persberichten bestaat uit twee delen: Persberichten over de algemene voorlichting van het Ministerie van Financien over de periode 1945-1997 en een deel persberichten betreffende de Miljoenennota's over de periode 1956-1996. Dit laatste deel bestaat voor een groot deel uit krantenknipsels. Het archiefblok ACD-289 betreft hoofdzakelijk chronologisch geordende persvoorlichtingsdossiers. De persvoorlichtingsdossiers betreffende de Miljoenennota's bevatten vaak stukken waar een embargo op ruste. Het gehele blok bestaat naast orginele stukken voor een groot deel ook uit kopieen en doorslagen.
Archiefvorming
Geschiedenis van de archiefvormer
Centrale Directie Voorlichting (CDV)
De Centrale Directie Voorlichting (CDV) is ingesteld in 1980 als opvolger van de afdeling Voorlichting, Documentatie en Bibliotheek. Ze had als belangrijkste taak het verstrekken van inlichtingen, ongevraagd en desgevraagd, zowel naar buiten als naar binnen (eigen personeel). Het merendeel van het werk naar buiten toe betrof contacten met de pers. Vanaf 1994 is de directie in het contact met de pers gaan werken met vaste specialistische woordvoerders voor een aantal belangrijke onderwerpen.
Als gevolg van de invoering van de Wet Openbaarheid van Bestuur (WOB) zette de directie een speciaal contactpunt op voor de behandeling van verzoeken om informatie op grond van de WOB.
De publieksvoorlichting heeft in de periode 1990 – 2004 één groot project gekend, namelijk de invoering van de Euro in 2002. De omvangrijke landelijke voorlichtingscampagne daarvoor werd geleid en gecoördineerd door de CDV. Dit heeft het archiefblok Invoering Euro (ACD-196) opgeleverd.
De CDV verzorgde ook de website en het intranet van Financiën (Fintranet). De directie voert al decennialang de redactie van het personeelsblad Wij van Financiën.
Een ander onderdeel van de CDV was de Afdeling Bibliotheek en Documentatie. Met het oog op de digitalisering van zowel de archief- als de bibliotheek- en documentatiefunctie binnen het gehele ministerie is dit deel van de directie in 2003 overgeheveld naar de Afdeling Documentaire Informatievoorziening (DIV).
Bureau Protocol was voor 1998 onderdeel van de Centrale Directie Wetgevende, Bestuurlijke en Juridische Zaken (WBJZ). Bij de herschikking van taken in 1998 is Bureau Protocol een onderdeel van de CDV geworden. Bureau Protocol organiseerde de protocollaire zaken bij officiële en representatieve aangelegenheden van de ministers, de staatssecretaris en de hoge ambtelijke functionarissen. Daarnaast handelde Bureau Protocol uitnodigingen aan deze personen af, en het Koninklijk onderscheiden van medewerkers van het Ministerie van Financiën.
De organisatie van Voorlichting was in de volgende jaren als volgt georganiseerd:
1990 Centrale Directie Voorlichting
Afdeling Pers- en Publieksvoorlichting
Bureau Perszaken
Bureau Publieksvoorlichting
Afdeling Bibliotheek en documentatie
Bureau Literatuuronderzoek
Bureau Bibliotheek
Het adviseren op het gebied van openbaarheid en voorlichting
Het verzorgen van de actieve en passieve voorlichting over het beleid en het bestuur van het ministerie
Het onderhouden van contacten met personen en instellingen die tot een goede voorlichting en informatie van de burgers kunnen bijdragen
Het verzamelen, bewerken, beheren en verstrekken van openbare documentaire informatie die van betekenis kan zijn voor het beleid en coördineren op dit terrein binnen het ministerie.
1994 Centrale Directie Voorlichting
Informatiepunt WOB
Woordvoerders voor bij. Rijksbegroting; Fiscale Zaken; Belastingdienst; Belastingdienst Grote Ondernemingen
Interne communicatie
Afdeling Informatiecentrum
Afdeling Bibliotheek en documentatie
Het adviseren op het gebied van de openbaarheid en voorlichting
Het verzorgen van de actieve en passieve voorlichting over het beleid en het bestuur van het ministerie
Het onderhouden van contacten met personen en instellingen die tot een goede voorlichting en informatie van de burgers kunnen bijdragen
Het verzamelen, bewerken en beheren en verstrekken van openbare documentaire informatie die van betekenis kan zijn voor het beleid en coördineren op dit terrein binnen het ministerie.
2000 Centrale Directie Voorlichting
Afdeling Bedrijfs- en Publieksvoorlichting
Informatie WOB
Woordvoerders voor bijv. Rijksbegroting; Fiscale Zaken; Belastingdienst en Belastingdienst Grote Ondernemingen
Interne communicatie
Afdeling Bibliotheek en documentatie
Bureau Kabinet en protocol
Voeren van een communicatiebeleid als geïntegreerd onderdeel van het algemene beleid van het ministerie
Het adviseren op het gebied van openbaarheid en voorlichting
Het verzorgen van de actieve en passieve voorlichting over het beleid en het bestuur van het ministerie
Het onderhouden van contacten met personen en instellingen die tot een goede voorlichting en informatie van de burgers kunnen bijdragen
Het verzamelen, bewerken, beheren en verstrekken van openbare documentaire informatie die van betekenis kan zijn voor het beleid en coördineren op dit terrein binnen het ministerie
Het verzorgen van protocollaire aangelegenheden.
In 2005 is de Centrale Directie Voorlichting opgeheven en zijn haar taken overgedragen aan de nieuwe Directie Bedrijfsvoering en Communicatie.
ACD-289
In zijn geheel valt het archief van de Centrale Directie (ACD)-289, onder het Ministerie van Financiën. De Centrale Directies zijn stafdirecties, welke politieke en ambtelijke top en de beleidsdirecties op het gebied van personeelsbeleid, juridische zaken, voorlichting en informatievoorzieningen ondersteunen en adviseren. Vanaf 1945 behoorde dit archiefblok tot de afdeling Perszaken. Eind jaren zestig ging de afdeling Perszaken verder als de afdeling Voorlichting. Het archief van de Centrale Directie (ACD)-289, de dossiers vallen binnen het Ministerie van Financiën, 1956-1997.
Het Departement van Financiën is in 1831 ontstaan uit een samenvoeging van twee reeds bestaande departementen, die van Financiën en Ontvangsten. Er bleef door de jaren echter wel steeds een tweedelig bestaan tussen staatsuitgaven (Financiën) en de middelen (Ontvangsten). De hiërarchische structuur van minister, secretaris-generaal etc. is altijd ongewijzigd gebleven. Het departement van Financiën bleef tot 1940 dezelfde werkzaamheden behouden.
Na de bevrijding in 1945 werd het departement van Financiën groter van opzet in verband met de wederopbouw en het toenemende internationale samenwerkingsverband. Er werden diverse afdelingen toegevoegd aan het Ministerie van Financiën, zoals de afdeling Perszaken voor onder meer de voorlichting voor het publiek en de nieuwsvoorziening van het Ministerie.
Geschiedenis van het archiefbeheer
In de periode waarop het archief betrekking heeft, werd het gevormd en beheerd door: De Centrale Directie Personeel & Management, afdeling Algemene Secretarie (tot 1995); de Directie Informatievoorziening en Algemene Zaken, afdeling Algemene Secretarie (1995 – 2002); de Directie Informatievoorziening en Algemene Zaken, afdeling Documentaire Informatievoorziening (2002 – 2004).
In de periode die dit archief beslaat werden alleen dossierstelsels gevormd. De dossiers werden in de dynamische fase numeriek geordend en toegankelijk gemaakt middels het dossiervolgsysteem Dosman. Periodiek werden de dossiers afgevoerd naar het semi-statische archief. Het archief was alleen indirect via Dosman toegankelijk. Het semi-statische archief stond opgeslagen in de kelderdepots van het Ministerie. In verband met de verbouwing van het pand aan de Korte Voorhout in 2006, is het semi-statische archief in 2005 overgebracht naar het Centraal Archief Rijksbelastingen in Apeldoorn. Na de verbouwing en de terugkomst van Financiën in 2009, is het archief in Apeldoorn gebleven. Het Centraal Archief Rijksbelastingen is inmiddels een onderdeel geworden van Doc-Direkt.
Het materiaal betreffende de invoering van de Euro en een nieuwe huisstijl voor Financiën zijn verzamelingen die door de directie zelf zijn aangelegd en beheerd. Er is geen herkenbare ordening in deze blokken aangetroffen. Ze zijn in 2005 bij het Project Opgeruimd Verhuizen (POV) door de CDV zonder enige toegang overgedragen aan de afdeling Documentaire Informatievoorziening. Deze heeft de blokken zonder verdere bewerking in het semi-statische archief geplaatst.
In 2006 en 2007 zijn de archieven van de centrale directies van het Ministerie van Financiën bewerkt. In de archiefinventaris 2.08.90 wordt in de verantwoording van de bewerking aangegeven dat er drie bestanden van de CDV in de bewerking zijn meegenomen. Het gaat om de bestanden ACD-179, ACD-289 en ACD-337. De totale omvang was 61,125 m. Van ACD-179 is 6,375 m vernietigd en ACD-337 is in zijn geheel vernietigd. Van ACD-289 is 7,75 m aangemerkt voor overbrenging naar het NA en 23,75 m aangemerkt voor vernietiging op termijn. Deze overbrenging en vernietiging hebben echter niet plaatsgevonden. In totaal is 44,75 m geretourneerd naar de zorgdrager. Dit is thans in beheer bij Doc-Direkt. Er is dus geen materiaal van de CDV opgenomen in het archief met inventarisnummer 2.08.90.
Sinds de invoering van Dosman past de zorgdrager selectie toe bij de dossiervorming. Bij de registratie van een dossier in Dosman wordt er een handeling uit een vastgestelde selectielijst aan gekoppeld. Op basis daarvan wordt bij de overgang naar het semi-statische archief een vernietigingsjaar bepaald. Jaarlijks vernietigt de zorgdrager de daarvoor in aanmerking komende dossiers.
De verwerving van het archief
Het archief is in 2014 door Ministerie van Financiën overgebracht naar het Nationaal Archief, krachtens artikel 12 van de Archiefwet 1995
Inhoud en structuur van het archief
2.08
Inhoud
Het archief bevat bescheiden inzake het verstrekken van in- en voorlichting aan derden op basis van de Wet Openbaarheid en Bestuur, voorlichtingsmateriaal voor de invoering van de euro en de administratie rond de productie daarvan, de ontwikkeling van de invoering Huisstijl voor het ministerie en de administratie rond de productie daarvan. Het archief bestaat uit bescheiden die een beeld geven van de meerjarige campagne Invoering van de euro en van het project Invoering nieuwe huisstijl van het Ministerie van Financiën. Dat bestaat hoofdzakelijk uit bescheiden inzake de totstandkoming van de nieuwe huisstijl. Met name omdat de Centrale Directie Voorlichting als proeftuin heeft gediend. Het archief bestaat verder uit grote series van persberichten over onder andere de Miljoenennota.
Archief van de Centrale Directie (ACD)-289, Centrale Directie Voorlichting, periode Deelarchief Persberichten, 1945-1997.
Het archiefblok van de Centrale Directie Voorlichting, Deelarchief Persberichten bestaat uit twee delen: Persberichten over de algemene voorlichting van het Ministerie van Financien over de periode 1945-1997 en een deel persberichten betreffende de Miljoenennota's over de periode 1956-1996. Dit laatste deel bestaat voor een groot deel uit krantenknipsels.
Het archiefblok ACD-289 betreft hoofdzakelijk chronologisch geordende persvoorlichtingsdossiers. De persvoorlichtingsdossiers betreffende de Miljoenennota's bevatten vaak stukken waar een embargo op ruste. Het gehele blok bestaat naast orginele stukken voor een groot deel ook uit kopieen en doorslagen.
Selectie en vernietiging
Selectielijsten voor de neerslag van de handelingen van de Minister van Financiële Zaken en de onder hem ressorterende actoren op het beleidsterrein van:
Beheer van de Rijksbegroting, BSD 015, 25 januari 2005/Nr. C/S/05/140, over de periode 1945 – 2000, (Stcr. 31 maart 2005, nr. 62 / pag. 34).
Voorlichting van de Rijksoverheid, BSD 046, 3 mei 2007/Nr. C/S&A/07/1165, over de periode 1945 – heden, (Stcr. 14 juni 2007, nr. 112 / pag. 10).
Arbeidsverhoudingen bij de Overheid. BSD 072, 30 juli 2001/R&B/OSA/2001/866, over de periode 1945 – 1995 (1997), (Stcr. 16 oktober 2001, nr. 200 / pag. 10).
Overheidsinformatievoorziening, BSD 092, C/S/03/1693, over de periode 1945 – 1999, (Stcr. 20 oktober 2003, nr. 202 / pag. 21).
Organisatie Rijksoverheid, BSD 143, 5 juli 2005/Nr. C/S&A/05/1198, over de periode 1945 – 1999, (Stcr. 16 december 2005, nr. 245 / pag. 25).
Overheidspersoneel P-Direkt, BSD 168, 16 augustus 2007/Nr. C/S&A/07/1515, over de periode 1945 – 1995 (1997), (Stcr. 20 november 2007, nr. 225 / pag. 15)
Aanvullingen
Geen tekst
Ordening van het archief
Het eindresultaat van de bewerking is een klassiek+ toegang op het archief de Centrale Directie Voorlichting (CDV) van het Ministerie van Financiële Zaken. Bij de ordening van de bescheiden is de onderverdeling van de diverse deelarchieven in tact gebleven.
In het blok ACD-289 bevinden zich twee delen de afdeling Persvoorlichting en de afdeling Persberichten.
Voor het grootste deel betreft het stukken ter kennisname, correspondentie, notities en financiële rapporten en miljoenennota's. In het deel Persberichten bevinden zich ook krantenknipsels en voorlichtingsmateriaal.
Aanwijzingen voor de gebruiker
Openbaarheidsbeperkingen
Geen tekst
Het archief is eigendom van de Staat der Nederlanden
Materiële beperkingen
Er zijn geen materiele beperkingen
Geen tekst
Andere toegang
Inventaris van de archieven van de Centrale Directies van het Ministerie van Financiën, (1817) 1945 – 2005. Nummer archiefinventaris 2.08.90
Aanvraaginstructie
Openbare archiefstukken kunnen online worden aangevraagd en gereserveerd. U kunt dit ook via de terminals in de studiezaal van het Nationaal Archief doen. Om te kunnen reserveren dient u de volgende stappen te volgen:
U maakt een profiel aan op www.gahetna.nl, en logt vervolgens in
Via de archiefinventaris (alleen de beschrijvingen met rode nummers) selecteert u het gewenste archiefstuk door op de knop 'Reserveren' te klikken
In het volgende scherm geeft u aan op welke dag u het archiefstuk wilt inzien
Indien u zich bevindt in de studiezaal en een tafelnummer heeft ontvangen kunt u dit nummer vermelden. Als u geen tafelnummer heeft kunt u tafelnummer 777 laten staan
Vervolgens bevestigt u uw reservering door deze te versturen.
Verwant materiaal
Bewaarplaats van originelen
Geen tekst
Beschikbaarheid van kopieën
Geen tekst
Afgescheiden archiefmateriaal
Geen tekst
Verwante archieven
Inventaris van de archieven van de Centrale Directies van het Ministerie van Financiën, (1817) 1945 – 2005. Nummer archiefinventaris 2.08.90
Beschrijving van de series en archiefbestanddelen
- Stukken van algemene aard, 1.
  - Verslagen van vergaderingen, 1.1.
    - Vergaderstukken van het Managementteam van de Centrale Directie Voorlichting (MT-CDV), 2001 - 2004; 1-4; 2 pakken en 2 omslagen
      Nota bene: Voorheen CDV-Chefsoverleg
      - 2001 - 2001, 1; omslag
      - 2002 - 2002, 2; pak
      - 2003 - 2003, 3; pak
      - 2004 - 2004, 4; omslag
    - Agenda's en verslagen van het Dagelijks Bestuur Centrale Directie Voorlichting (DB-CDV), 2002 - 2003; 5; pak
      143.6-0144-01 Minister van Financiën
  - Jaarverslagen, 1.2.
    - Jaarplannen over de jaren 2001 - 2002, 2000 - 2001; 6; omslag
      143.6-0350-01 Minister van Financiën
    - Jaarverslag over het jaar 2001, 2002 - 2002; 7; deel
      143.6-0348-01 Minister van Financiën
- Stukken van afzonderlijke aard, 2.
  - Organisatie, 2.1.
    - Het opstellen van een plan van aanpak inzake Beleidsonderzoek op Internet Pilot (BOIP), 2001 - 2005; 8-9; 2 pakken
      - 2001 - 2004 juli, 8; pak
        Nota bene: Bevat diskette
      - 2004 aug. - 2005, 9; pak
    - Geschil tussen de Staat versus de Uitgevers over het maken van knipselkranten, 2002 - 2003; 10; pak
      143.6-0308-01 Minister van Financiën
    - Notities betreffende de taakstelling, taakverdeling, sterktestaat, activiteitenplanning, haalbaarheid van een internetsite van de Centrale Directie Voorlichting, 2004 - 2004; 11; omslag
      143.6-0337-01 Minister van Financiën
    - Totstandkoming van het conceptplan van aanpak getiteld Onderzoek Beeldvorming Ministerie van Financiën en het plan van aanpak 2001 getiteld Centrale Directies op Weg naar 2004 in het Kader van het Projectvoornemen Inrichting Documentatie en Informatie, 2004 - 2004; 12; pak
      092.5-0041-01 Minister van Financiën
  - Taakuitvoering, 2.2.
    - Uitvoering Wet Openbaarheid van Bestuur, 2.2.1.
      - Notities en memo's inzake de overheidsvoorlichting via buitenlandse zenders, alsmede inzake de financiële bijdragen van de rijksoverheid aan omroepen, met bijlagen, 1991 - 1993; 13-14; 2 pakken
        - 1991 - 1992 sep. 23, 13; pak
        - 1992 sep. 24 - 1993, 14; pak
      - Verslag getiteld Interviews, Functioneren, Taken en Wensen Webteam CDV, uitgevoerd in opdracht van de CDV, 2003 - 2003; 15; stuk
        046.8-0204-01 Minister van Financiën
    - Persberichten, 2.2.2.
      - Persberichten, 1945 - 2004; 16-179; 161 pakken en 2 omslagen
        Nota bene: Met hiaten
        - A0001 - A0235 1945 - 1945, 16; pak
        - A0218 - A0590 1946 - 1946, 17; pak
        - A0588 - A0851 1947 - 1947, 18; pak
        - A0001- A1000 1948 - 1948, 19; pak
        - 0065 - 0243 1949 - 1949, 20; pak
        - 0246 - 0464 1950 - 1950, 21; pak
        - 0461 - 0661 1951 - 1951, 22; pak
        - 0662 - 0868 1952 - 1952, 23; pak
        - 0869 - 1000, B0001 - B0055 1953 - 1953, 24; pak
        - B0056 - B0242 1954 - 1954, 25; pak
        - 1955 - 1955, 26-28
          - B0243 - B0330 1955 - 1955, 26; pak
          - B0331 - B0415 1955 - 1955, 27; pak
          - B0416 - B0471 1955 - 1955, 28; pak
        - 1956 - 1956, 29-31
          - B0472 - B0550 1956 - 1956, 29; pak
          - B0551 - B0645 1956 - 1956, 30; pak
          - B0646 - B0708 1956 - 1956, 31; pak
        - 1957 - 1957, 32-34
          - B0709 - B0785 1957 - 1957, 32; pak
          - B0786 - B0895 1957 - 1957, 33; pak
          - B0896 - B0965 1957, 34; pak - 1957
        - 1958 - 1958, 35-37
          - B0967 - B0999 1958 - 1958, 35; omslag
          - C0001 - C0131 1958 - 1958, 36; pak
          - C0132 - C0212 1958 - 1958, 37; pak
        - 1959 - 1959, 38-39
          - C0213 - C0312 1959 - 1959, 38; pak
          - C0313 - C0412 1959 - 1959, 39; pak
        - 1960 - 1960, 40-41
          - C0413 - C0537 1960 - 1960, 40; pak
          - C0538 - C0632 1960 - 1960, 41; pak
        - 1961 - 1961, 42-43
          - C0633 - C0750 1961 - 1961, 42; pak
          - C0751 - C0833 1961 - 1961, 43; pak
        - 1962 - 1962, 44-45
          - C0830 - C0935 1962 - 1962, 44; pak
          - C0936 - C1024 1962 - 1962, 45; pak
        - 1963 - 1963, 46-47
          - D0001 - D0100 1963 - 1963, 46; pak
          - D0101 - D0211 1963 - 1963, 47; pak
        - 1964 - 1964, 48-49
          - E0001 - E0093 1964 - 1964, 48; pak
          - E0094 - E0223 1964 - 1964, 49; pak
        - 1965 - 1965, 50-52
          - F0001 - F0086 1965 - 1965, 50; pak
          - F0087 - F0155 1965 - 1965, 51; pak
          - F0156 - F0223 1965 - 1965, 52; pak
        - 1966 - 1966, 53-54
          - G0001 - G0124 1966 - 1966, 53; pak
          - G0125 - G0235 1966 - 1966, 54; pak
        - 1967 - 1967, 55-56
          - H0001 - H0111 1967 - 1967, 55; pak
          - H0112 - H0220 1967 - 1967, 56; pak
        - 1968 - 1968, 57-59
          - I0001 - I0100 1968 - 1968, 57; pak
          - I0101 - I0175 1968 - 1968, 58; pak
          - I0176 - I0238 1968 - 1968, 59; pak
        - 1969 - 1969, 60-63
          - J0001 - J0050 1969 - 1969, 60; pak
          - J0051 - J0110 1969 - 1969, 61; pak
          - J0111 - J0209 1969 - 1969, 62; pak
          - J0210 - J0257 1969 - 1969, 63; pak
        - 1970 - 1970, 64-67
          - K0001 - K0065 1970 - 1970, 64; pak
          - K0066 - K0160 1970 - 1970, 65; pak
          - K0161 - K0230 1970 - 1970, 66; pak
          - K0231 - K0284 1970 - 1970, 67; pak
        - 1971 - 1971, 68-70
          - L0001 - L0083 1971 - 1971, 68; pak
          - L0084 - L0153 1971 - 1971, 69; pak
          - L0154 - L0273 1971 - 1971, 70; pak
        - 1972 - 1972, 71-74
          - M0001 - M0072 1972 - 1972, 71; pak
          - M0073 - M0131 1972 - 1972, 72; pak
          - M0132 - M0186 1972 - 1972, 73; pak
          - M0187 - M0285 1972 - 1972, 74; pak
        - 1973 - 1973, 75-77
          - N0001 - N0094 1973 - 1973, 75; pak
          - N0095 - N0178 1973 - 1973, 76; pak
          - N0179 - N0317 1973 - 1973, 77; pak
        - 1974 - 1974, 78-79
          - O0003 - O0137 1974 - 1974, 78; pak
          - O0138 - O0269 1974 - 1974, 79; pak
        - 1975 - 1975, 80-83
          - P0003 - P0071 1975 - 1975, 80; pak
          - P0072 - P0117 1975 - 1975, 81; pak
          - P0118 - P0196 1975 - 1975, 82; pak
          - P0197 - P0274 1975 - 1975, 83; pak
        - 1976 - 1976, 84-86
          - Q0004 - Q0119 1976 - 1976, 84; pak
          - Q0120 - Q0192 1976 - 1976, 85; pak
          - Q0193 - Q0249 1976 - 1976, 86; pak
        - 1977 - 1977, 87-90
          - R0002 - R0065 1977 - 1977, 87; pak
          - R0066 - R0110 1977 - 1977, 88; pak
          - R0111 - R0170 1977 - 1977, 89; pak
          - R0171 - R0257 1977 - 1977, 90; pak
        - 1978 - 1978, 91-93
          - S0003 - S0055 1978 - 1978, 91; pak
          - S0056 - S0191 1978 - 1978, 92; pak
          - S0192 - S0252 1978 - 1978, 93; pak
        - 1979 - 1979, 94-96
          - T0002 - T0112 1979 - 1979, 94; pak
          - T0113 - T0179 1979 - 1979, 95; pak
          - T0180 - T0259 1979 - 1979, 96; pak
        - 1980 - 1980, 97-100
          - U0001 - U0085 1980 - 1980, 97; pak
          - U0086 - U0157 1980 - 1980, 98; pak
          - U0158 - U0255 1980 - 1980, 99; pak
          - U0256 - U0314 1980 - 1980, 100; pak
        - 1981 - 1981, 101-106
          - V0003 - V0069 1981 - 1981, 101; pak
          - V0070 - V0119 1981 - 1981, 102; pak
          - V0120 - V0194 1981 - 1981, 103; pak
          - V0195 - V0262 1981 - 1981, 104; pak
          - V0263 - V0299 1981 - 1981, 105; pak
          - V0300 - V0399 1981 - 1981, 106; pak
        - 1982 - 1982, 107-111
          - W0002 - W0100 1982 - 1982, 107; pak
          - W0101 - W0176 1982 - 1982, 108; pak
          - W0177 - W0239 1982 - 1982, 109; pak
          - W0240 - W0289 1982 - 1982, 110; pak
          - W0290 - W0338 1982 - 1982, 111; pak
        - 1983 - 1983, 112-117
          - X0002 - X0103 1983 - 1983, 112; pak
          - X0104 - X0150 1983 - 1983, 113; pak
          - X0151 - X0202 1983 - 1983, 114; pak
          - X0203 - X0280 1983 - 1983, 115; pak
          - X0281 - X0330 1983 - 1983, 116; pak
          - X0331 - X0401 1983 - 1983, 117; pak
        - 1984 - 1984, 118-123
          - Y0001 - Y0061 1984 - 1984, 118; pak
          - Y0062 - Y0161 1984 - 1984, 119; pak
          - Y0162 - Y0222 1984 - 1984, 120; pak
          - Y0223 - Y0290 1984 - 1984, 121; pak
          - Y0291 - Y0360 1984 - 1984, 122; pak
          - Y0361 - Y0436 1984 - 1984, 123; pak
        - 1985 - 1985, 124-127
          - Z0002 - Z0110 1985 - 1985, 124; pak
          - Z0111 - Z0188 1985 - 1985, 125; pak
          - Z0189 - Z0290 1985 - 1985, 126; pak
          - Z0291 - Z0412 1985 - 1985, 127; pak
        - 1986 - 1986, 128-132
          - 86/001 - 86/060 1986 - 1986, 128; pak